臺灣高等法院臺南分院刑事判決
　　　　　　　　　　　　　　　　 94年度上訴字第779號　Ａ
上　訴　人　臺灣臺南地方法院檢察署檢察官
上　訴　人
即　被　告　丁○○
指定辯護人　本院公設辯護人　乙○○
上列上訴人因被告偽造文書等案件，不服臺灣臺南地方法院九十
四年度訴字第一三四號中華民國九十四年五月三十一日第一審判
決（起訴案號：臺灣臺南地方法院檢察署九十三年度偵字第一二
四○二號），提起上訴，及臺灣臺南地方法院檢察署檢察官移送
併辦（九十四年度偵字第七六二七號），本院判決如下：
    主  文
原判決關於準強盜、偽造署押及定執行刑部分均撤銷。
丁○○踰越安全設備、於夜間侵入住宅竊盜未遂，因脫免逮捕，
而當場施以強暴，處有期徒刑肆年。又連續偽造署押，足以生損
害於公眾及他人，處有期徒刑柒月。丁○○在桃園縣政府警察局
桃園分局埔子派出所警卷九十三年五月二十二日二十一時在桃園
縣桃園市○○○街八一號旁之調查（談話）筆錄（署押及指印各
貳枚）、桃園縣政府警察局桃園分局埔子派出所警卷九十三年五
月二十二日第一次偵訊筆錄（署押參枚及指印伍枚）、桃園縣政
府警察局桃園分局埔子派出所警卷九十三年五月二十三日第二次
偵訊筆錄（署押貳枚及指印拾枚）、蘇嘉慶口卡片、嫌犯檔案相
片（署押及指印各壹枚）、扣押筆錄、扣押物品目錄表（署押及
指印各參枚）、桃園分局埔子所現場（槍彈）蒐證相片（署押及
指印各貳枚）、臺灣桃園地方法院檢察署九十三年度偵字第九一
五七號偵查卷九十三年五月二十三日訊問筆錄（署押壹枚）上，
合計偽造之「蘇嘉慶」署押拾捌枚及指印貳拾柒枚，及在桃園縣
政府警察局桃園分局青溪派出所警卷九十三年七月二十五日第一
次偵訊筆錄（署押參枚及指印柒枚）、第二次訊問筆錄（署押壹
枚及指印拾肆枚）、蘇嘉慶口卡片（署押及指印各壹枚）、扣押
物品目錄表（署押及指印各壹枚）、桃園縣政府警察局桃園分局
解送人犯報告書（指印參枚）、蒐證現場相片（指印肆枚）、桃
園縣警察局桃園分局偵破蘇嘉慶涉嫌竊盜案摘要（指印壹枚）、
臺灣桃園地方法院檢察署九十三年度偵字第一二○七一號偵查卷
九十三年七月二十五日訊問筆錄（署押壹枚）上，合計偽造之「
蘇嘉慶」署押柒枚及指印參拾壹枚，均沒收。
其他上訴駁回。
丁○○撤銷改判準強盜部分所處有期徒刑肆年、又偽造署押部分
所處有期徒刑柒月，與上訴駁回之傷害部分所處有期徒刑肆月、
恐嚇部分所處有期徒刑陸月，應執行有期徒刑伍年貳月。丁○○
在桃園縣政府警察局桃園分局埔子派出所警卷九十三年五月二十
二日二十一時在桃園縣桃園市○○○街八一號旁之調查（談話）
筆錄（署押及指印各貳枚）、桃園縣政府警察局桃園分局埔子派
出所警卷九十三年五月二十二日第一次偵訊筆錄（署押參枚及指
印伍枚）、桃園縣政府警察局桃園分局埔子派出所警卷九十三年
五月二十三日第二次偵訊筆錄（署押貳枚及指印拾枚）、蘇嘉慶
口卡片、嫌犯檔案相片（署押及指印各壹枚）、扣押筆錄、扣押
物品目錄表（署押及指印各參枚）、桃園分局埔子所現場（槍彈
）蒐證相片（署押及指印各貳枚）、臺灣桃園地方法院檢察署九
十三年度偵字第九一五七號偵查卷九十三年五月二十三日訊問筆
錄（署押壹枚）上，合計偽造之「蘇嘉慶」署押拾捌枚及指印貳
拾柒枚，及在桃園縣政府警察局桃園分局青溪派出所警卷九十三
年七月二十五日第一次偵訊筆錄（署押參枚及指印柒枚）、第二
次訊問筆錄（署押壹枚及指印拾肆枚）、蘇嘉慶口卡片（署押及
指印各壹枚）、扣押物品目錄表（署押及指印各壹枚）、桃園縣
政府警察局桃園分局解送人犯報告書（指印參枚）、蒐證現場相
片（指印肆枚）、桃園縣警察局桃園分局偵破蘇嘉慶涉嫌竊盜案
摘要（指印壹枚）、臺灣桃園地方法院檢察署九十三年度偵字第
一二○七一號偵查卷九十三年七月二十五日訊問筆錄（署押壹枚
）上，合計偽造之「蘇嘉慶」署押柒枚及指印參拾壹枚，均沒收
。
    事  實
一、丁○○曾犯盜匪罪，經撤銷假釋所餘殘刑，因未到案執行，
    遭臺灣板橋地方法院檢察署發布通緝，嗣違反槍砲彈藥刀械
    管制條例案件，於民國九十三年五月二十二日二十一時許在
    桃園縣桃園市○○○街八一號旁，為桃園縣政府警察局桃園
    分局埔子派出所警員發覺形跡可疑，加以盤查而查獲，詎丁○○為隱匿其姓名以避免被發覺通緝犯之身分，竟起意冒用
    其弟「蘇嘉慶」之名義應訊，並基於概括之犯意，先以同一
    犯意接續在桃園縣政府警察局桃園分局埔子派出所警卷九十
    三年五月二十二日二十一時在桃園縣桃園市○○○街八一號
    旁之調查（談話）筆錄（署押及指印各貳枚）、桃園縣政府
    警察局桃園分局埔子派出所警卷九十三年五月二十二日第一
    次偵訊筆錄（署押參枚及指印伍枚）、桃園縣政府警察局桃
    園分局埔子派出所警卷九十三年五月二十三日第二次偵訊筆
    錄（署押貳枚及指印拾枚）、蘇嘉慶口卡片、嫌犯檔案相片
    （署押及指印各壹枚）、扣押筆錄、扣押物品目錄表（署押
    及指印各參枚）、桃園分局埔子所現場（槍彈）蒐證相片（
    署押及指印各貳枚）、臺灣桃園地方法院檢察署九十三年度
    偵字第九一五七號偵查卷九十三年五月二十三日訊問筆錄（
    署押壹枚）上，合計偽造「蘇嘉慶」署押拾捌枚及指印貳拾
    柒枚，足以生損害於蘇嘉慶本人及警檢辦案之正確性。
二、丁○○復於九十三年七月二十五日夜間零時許，意圖為自己
    不法之所有，由二樓浴室氣窗，踰越該安全設備侵入桃園縣
    桃園市○○路○段四二四巷二弄七號甲○○之住處，欲竊取
    財物，惟著手行竊後，因未發現值錢之財物而作罷，於離開
    現場時，因遭該社區守衛丙○○發現跟蹤追躡中，並驅前逮
    捕，丁○○為脫免逮捕，竟撿拾拖把一支攻擊丙○○，而當
    場施以強暴。且於桃園縣警察局桃園分局青溪派出所警員據
    報前往處理時，復另行基於傷害人身體之故意，以腳踢丙○○右大腿，致丙○○受有右大腿挫傷併瘀青之傷害。嗣於同
    日凌晨某時許，丁○○遭警方逮捕並扭送桃園縣警察局桃園
    分局青溪派出所調查時，竟基於恐嚇危害安全之犯意向丙○○恫稱：於交保後，將前往拜訪等語，以加害生命、身體、
    自由之事恐嚇丙○○，致丙○○因而心生畏懼而危害於其安
    全。又丁○○於桃園縣警察局桃園分局青溪派出所等檢警機
    關接受調查時，仍為隱匿其姓名以避免被發覺通緝犯之身分
    ，而另行基於上開冒用其弟「蘇嘉慶」之名義應訊之同一概
    括犯意，接續在桃園縣政府警察局桃園分局青溪派出所警卷
    九十三年七月二十五日第一次偵訊筆錄（署押參枚及指印柒
    枚）、第二次訊問筆錄（署押壹枚及指印拾肆枚）、蘇嘉慶
    口卡片（署押及指印各壹枚）、扣押物品目錄表（署押及指
    印各壹枚）、桃園縣政府警察局桃園分局解送人犯報告書（
    指印參枚）、蒐證現場相片（指印肆枚）、桃園縣警察局桃
    園分局偵破蘇嘉慶涉嫌竊盜案摘要（指印壹枚）、臺灣桃園
    地方法院檢察署九十三年度偵字第一二○七一號偵查卷九十
    三年七月二十五日訊問筆錄（署押壹枚）上，合計偽造「蘇
    嘉慶」之署押柒枚及指印參拾壹枚，足以生損害於蘇嘉慶本
    人及警檢辦案之正確性。嗣蘇嘉慶經傳喚前往臺灣桃園地方
    法院檢察署應訊時，否認其係上開竊盜、傷害及恐嚇犯行之
    行為人，經臺灣桃園地方法院檢察署檢察官將該案警詢筆錄
    上嫌疑人指紋送內政部警政署刑事警察局鑑驗結果，該指紋
    實為丁○○所留，而循線查獲上情。
三、案經丙○○訴由桃園縣警察局桃園分局報告臺灣桃園地方法
    院檢察署呈請臺灣高等法院檢察署檢察長令轉臺灣臺南地方
    法院檢察署檢察官偵查起訴，及移送併案審理。
    理      由
一、訊據上訴人即被告丁○○對於傷害及偽造「蘇嘉慶」簽名及
    安捺指印之事實均坦承不諱，惟矢口否認有何恐嚇及準強盜
    之犯行，辯稱：我只是要拜訪丙○○，意思是要找他和解，
    我的手被警察扣起來的時候，我只有用腳亂踢，警察來之前
    ，我也只有用拖把作勢嚇他，沒有傷害他云云。
二、經查：
（一）關於傷害部分：被告丁○○於原審已坦承：「（是否於桃
      園縣警察局桃園分局青溪派出所警員據報前去處理時，復
      以腳踢丙○○右大腿？）有，當時我已經被警察用手銬銬
      著，因為他跟民眾一直圍過來打我，我才會用腳踢，然後
      踢到他」等語（見原審卷第九七頁），核與證人即被害人
      丙○○所證述：「警察到場的時候，有路人要抓著他，是
      路人先打他，我也過去要試著抓他，他就從我腳上踢了一
      腳」、「（被告踢你一腳，有無造成你何傷害？）我大腿
      挫傷，有瘀青」（見原審卷八四頁）；及證人即當時在場
      之員警丘景倫所證：「（被告當時是否有用腳踢在庭的證
      人丙○○？）是的，有踢他」（見原審卷第九一頁）等各
      語，均大致相符，並有桃新醫院九十三年七月二十五日診
      斷證明書乙紙附卷可稽（見警卷第十三頁），足見被告丁○○客觀上確有用腳踢證人丙○○之行為，主觀上亦有傷
      害丙○○身體之故意，至為顯然，從而，被告丁○○傷害
      他人身體之犯行，應堪認定。
（二）關於偽造蘇嘉慶簽名及按捺指印部分：被告丁○○供稱：
      「（是否於警方將你逮捕並扭送青溪派出所調查中，因恐
      另案被通緝為警察覺，竟冒用你弟弟「蘇嘉慶」之名義應
      訊，且基於偽造文書之單一犯意，接續於當日在青溪派出
      所接受調查及被移送臺灣桃園地方法院檢察署偵辦後，由
      該署檢察官訊問時，在警訊筆錄、扣押物品目錄表及桃園
      地檢署訊問筆錄上偽簽「蘇嘉慶」之姓名及蓋你的指印？
      ）是的」、「（你因槍砲案件，於九十三年五月二十二日
      晚上九時許，在桃園縣桃園市○○○街八一號旁，經警見
      其形跡可疑加以盤查而查獲，詎其為隱匿以避免被發覺通
      緝犯之身分，竟冒用其胞弟蘇嘉慶之名義應訊，基於偽造
      署押之犯意，接續於警詢筆錄等文書上偽造「蘇嘉慶」之
      簽名及指印……）是的」等各語（見原審卷第九七頁），
      此外，復有被告丁○○在桃園縣政府警察局桃園分局埔子
      派出所警卷九十三年五月二十二日二十一時在桃園縣桃園
      市○○○街八一號旁之調查（談話）筆錄（署押及指印各
      貳枚）、桃園縣政府警察局桃園分局埔子派出所警卷九十
      三年五月二十二日第一次偵訊筆錄（署押參枚及指印伍枚
      ）、桃園縣政府警察局桃園分局埔子派出所警卷九十三年
      五月二十三日第二次偵訊筆錄（署押貳枚及指印拾枚）、
      蘇嘉慶口卡片、嫌犯檔案相片（署押及指印各壹枚）、扣
      押筆錄、扣押物品目錄表（署押及指印各參枚）、桃園分
      局埔子所現場（槍彈）蒐證相片（署押及指印各貳枚）、
      臺灣桃園地方法院檢察署九十三年度偵字第九一五七號偵
      查卷九十三年五月二十三日訊問筆錄（署押壹枚）上，合
      計偽造之「蘇嘉慶」署押拾捌枚及指印貳拾柒枚，及在桃
      園縣政府警察局桃園分局青溪派出所警卷九十三年七月二
      十五日第一次偵訊筆錄（署押參枚及指印柒枚）、第二次
      訊問筆錄（署押壹枚及指印拾肆枚）、蘇嘉慶口卡片（署
      押及指印各壹枚）、扣押物品目錄表（署押及指印各壹枚
      ）、桃園縣政府警察局桃園分局解送人犯報告書（指印參
      枚）、蒐證現場相片（指印肆枚）、桃園縣警察局桃園分
      局偵破蘇嘉慶涉嫌竊盜案摘要（指印壹枚）、臺灣桃園地
      方法院檢察署九十三年度偵字第一二○七一號偵查卷九十
      三年七月二十五日訊問筆錄（署押壹枚）上，合計偽造之
      「蘇嘉慶」署押柒枚及指印參拾壹枚在卷可稽。又上開指
      印經送請內政部警政署刑事警察局鑑驗結果，證實該指印
      確為被告所有，有該局九十三年九月三日刑紋字第○九三
      ○一七六○四六號鑑驗書附卷可稽（見偵◎卷第四二頁正
      反面），足證被告客觀上確有偽造他人署押及指印之行為
      ，顯見其主觀上亦有偽造署押及指印之犯意無誤，準此客
      觀衡之，被告上開行為，已足使蘇嘉慶本人及警檢辦案之
      正確性，因此受有損害，至為灼然。從而，被告丁○○偽
      造署押及指印之犯行，亦洵堪認定。
（三）關於恐嚇危害安全部分：被告丁○○固坦承有向丙○○表
      示，交保後欲拜訪他等語，惟矢口否認有何恐嚇危害他人
      安全犯行，辯稱：我的意思是要找他和解云云。惟查：證
      人丙○○於原審審理時證稱：「（被告在現場的時候有無
      跟你講些什麼話？）他說『你這個警衛很厲害喔』」、「
      （被告被送到派出所的時候，你有無跟過去？）有」、「
      （在派出所的時候，被告有無對你說些什麼話或做些什麼
      事情？）他說他明天就可以出去了，後天就要來找我，他
      知道我在哪裡工作，他找得到我」、「（他是在派出所講
      這些話的？）是的」、「（他說『要去找你』，是何意思
      ？）我不知道他當初說這些話的意思是什麼，也許是恐嚇
      」、「（他講那句話，你內心的感受如何？）當時很害怕
      」、「（為何害怕？）因為警員叫他不要太囂張，他還一
      直講」、「（你害怕些什麼？）怕他真的來找我，對我做
      些不利的事」、「（你是否因為害怕被告對你報復才申請
      調職？）是的」等語綦詳（見原審卷第八五頁、第八八頁
      ），經核與證人丘景倫於原審所證述：「（被告被帶到青
      溪派出所時，是否有對丙○○表示叫他小心一點，他明天
      交保出來，要去拜訪丙○○？）有」等語大致相符（見原
      審卷第九一頁），足證被告確有在青溪派出所內向丙○○
      告以「我交保出去後會去拜訪你」等語，洵屬無疑。衡以
      被告上開各語，雖未明確指出將加諸何種惡害於丙○○，
      然被告既係因丙○○之追捕始為警緝獲，則丙○○畏懼被
      告挾怨報復，乃人之常情，被告猶告以將前往拜訪等語，
      已足致丙○○因此而心生畏懼。再者，依當時之情狀，客
      觀衡之，被告上開等語亦足以使一般人產生畏懼之觀感，
      此觀諸丘景倫所證述：「（被告對證人丙○○所說拜訪的
      話，口氣是不是很不友善，是否有對被害人不利的意味，
      依你在場人的感覺如何？）是的，他講的話不友善，會使
      當事人心生畏懼」等語在卷（見原審卷第九二頁），即可
      明瞭，被告實難諉為係要找丙○○和解之理，被告此部分
      所辯，旨在避就飾詞，無可採取。足證被告客觀上確有以
      加害生命、身體、自由之事，恐嚇丙○○之行為無誤，益
      證其主觀上有恐嚇危害安全之犯意存在，至為顯然。從而
      ，被告既因遭丙○○追捕致心生怨懟，而告之足以將加害
      丙○○生命、身體之言語，且丙○○亦因此心生畏懼而申
      請調職，業據丙○○供明在卷（見原審卷第八八頁），則
      被告恐嚇危害丙○○，使其心生畏懼，足生危害於安全之
      犯行，應堪認定。
（四）關於準強盜部分：被告丁○○供稱「（是否於九十三年七
      月二十五日凌晨零點在桃園縣桃園市○○路○段四二四巷
      二弄七號甲○○住宅二樓浴室氣窗侵入屋內偷東西？）是
      ，我是從氣窗爬進去，因為沒有找到值錢的東西，所以就
      沒有偷」、「（有無於九十三年七月二十五日零時許，在
      桃園縣桃園市○○路○段四二四巷二弄七號甲○○之住處
      ，由二樓浴室氣窗侵入內欲竊取財物，惟著手行竊後，因
      未發現值錢之財物而作罷，離開現場？）是的」等語無訛
      （見偵字第一二四○二號卷第十二頁、原審卷九六頁），
      經核與證人丙○○、甲○○指述之情節大致相符（見偵字
      第一二○七一號偵查卷第十一頁、第三六頁、第三七頁）
      ，並有現場監視錄影器翻拍照片七幀在卷可稽（見偵字第
      一二○七一號卷第二七至三○頁），足證被告於上開時地
      確已著手找尋值錢東西之竊盜行為之實施，惟因未發現值
      錢之財物而未得手，益徵其主觀上有意圖為自己不法所有
      之犯意存在，甚為明顯。被告雖矢口否認有何對丙○○實
      施強暴以脫免逮捕之行為，辯稱：我只有拿拖把比畫，叫
      他不要過來，沒有打下去，因為他拿警棍追我，我才拿拖
      把叫他不要再追過來云云。惟查：
    1.證人丙○○證稱：「（當時情形為何？）五福社區全是一
      至四樓的透天社區。當時我在社區警衛室值班，忽然有一
      民眾到警衛室告訴我有人從桃園市○○路○段四二四巷二
      弄七號後陽台侵入，我便到上址正門埋伏，約十分鐘後，
      竊嫌從大門走出來，我隨後追逐，嫌犯便從民宅的騎樓拿
      拖把打我」（見偵字第一二○七一號偵查卷第十一頁）、
      「（你看到被告的時候，他在何位置，做何事情？）當天
      有人告訴我說有人從後面進入我們社區，我就去巡視，發
      現被告從我們社區正門出來，我就從後面跟過去」、「（
      你在『跟』的過程中，有無動手毆打被告？）追逐的過程
      中沒有」、「（被告發現你跟著他的時候，他做何動作？
      ）他起先不知道我跟他，後來發現了，他就加速在跑，我
      就從後面追，他就拿一支掃把朝我揮一次，被我閃掉，叫
      我不要再追了，然後他轉身就跑」、「（你有再追他嗎？
      ）有」、「（你追了多遠？）追了一、二百公尺」、「被
      告拿掃把對你揮的時候，距離社區門口有多遠？）大約一
      百五十公尺遠」、「（在社區門口到被告對你揮掃把的這
      段期，你都是跟著被告嗎？）起先我都跟著他，大概跟了
      二十公尺的時候，被告發現我在跟他，他就開始跑，但是
      被告一直都在我的視線範圍內」、「（被告有無拿拖把打
      你？）他是有打我的動作，只是被我閃掉了」、「（被告
      拿拖把揮的時候，如果你不躲，是否會被打到？）不躲的
      話，會被打到頭」、「（被告拿掃把打你之後，掃把如何
      處理？）他是在被我追逐的中途，在巷子旁拿了一支掃把
      來做打我的動作，之後他拿著掃把繼續跑」等語明確（見
      原審卷第八三至八八頁），並有拖把一支扣案可資佐證，
      足見證人丙○○於案發當時，因發現被告侵入五福社區之
      住宅竊盜，即於該住宅外等候，並於被告離開該住宅時尾
      隨其後，後因被告發現丙○○尾隨追躡於後，便撿拾拖把
      向丙○○之頭部揮打，以脫免逮捕，要為明灼。佐以被告
      於知悉丙○○尾隨追躡時，非惟未立即快速逃離，猶撿拾
      拖把向丙○○頭部揮打，其主觀上顯然係出於故意施行強
      暴之行為，自無疑義。
　　2.證人丙○○又證稱：「（被告問：當時我從社區逃走的時
      候，證人是不是空手在追我？）我有拿我公司配的警棍」
      ，「（被告問：在追逐過程中，證人是否有拿警棍打我？
      ）沒有」、「（證人在追我的時候，是先拿警棍打我，我
      拿拖把擋他，我之後才拿拖把跑掉的？）不是，從社區門
      口到被告躲藏地點我都沒有拿警棍打被告的動作」等語綦
      詳（見原審卷第八八、八九頁），再酌以被告供稱：「（
      你認為丙○○有要攻擊你的意思？）是的」、「（你如何
      知道他要攻擊你？）因為他拿警棍追過來說不要跑」、「
      （在這之前，他有無拿警棍打你？）沒有」、「（你認為
      丙○○會拿警棍攻擊你，是否僅是你個人的推測？）是的
      」等語（見原審卷第九九頁），足認丙○○雖手持警棍追
      逐被告，但並未有任何攻擊被告之行為。從而，丙○○手
      持警棍追躡被告時，被告顯然知情，已如上述，則被告猶
      不快速逃離，反而撿拾拖把向丙○○頭部揮打，經丙○○
      閃躲始未擊中，經客觀判斷，益證被告主觀上確為脫免丙○○之逮捕，而對其施以強暴之行為。
（五）綜上各情相互勾稽，被告坦承部分，核與事實相符，堪可
      採信，矢口否認部分，顯係臨訟諉責飾詞，顯屬虛妄，難
      資憑信。本件事證明確，被告之上開犯行，均洵堪認定。
三、按刑法第三百二十九條之以強盜論，即以強盜罪相當條文處
    罰之意，並非專以同法第三百二十八條第一項之強盜論而已
    ，故同法第三百三十條所謂犯強盜罪，不僅指自始犯強盜罪
    者而言，即依第三百二十九條以強盜論者，亦包括之，如此
    項準強盜有第三百二十一條第一項各款情形之一者，自應依
    第三百三十條之規定論處（最高法院四十二年度台上字第五
    二三號判例意旨參看）；次按刑法第三百二十九條準強盜罪
    之犯罪構成要件中所謂施強暴，係指以有形之暴力行為強加
    諸被害人之身體，只須行為人實施強暴或脅迫行為即可，不
    以使人不能抗拒為必要（最高法院二十八年上字第一九四八
    號判例意旨參看）。再刑法第三百二十九條所謂「當場」，
    固不以實施竊盜者尚未離去現場為限，即已離盜所而尚在他
    人跟蹤追躡中者，仍不失為當場。被告於竊盜後雖已離開現
    場百餘公尺，但仍在丙○○之跟蹤追躡中，被告為脫免逮捕
    ，而對丙○○施以暴力之行為，自仍屬在盜所當場施以強暴
    之行為。又查窗戶係屬安全設備，如有踰越，係屬踰越安全
    設備，被告先犯刑法第三百二十一條第二項、第一項第一款
    、第二款之踰越安全設備、於夜間侵入住宅竊盜未遂罪，後
    因脫免逮捕，明知丙○○將有受傷之可能，竟撿拾拖把朝丙○○頭部揮打，自屬上述當場施強暴之行為。核被告丁○○
    先後所為，係犯刑法第三百二十九條之準強盜罪，並有同法
    第三百二十一條第一項第一款、第二款之情形，而應依同法
    第三百三十條第二項、第一項加重準強盜未遂罪論處、第二
    百十七條之偽造署押罪、第二百七十七條第一項之傷害罪及
    第三百零五條之恐嚇危害安全罪。被告所犯刑法第三百三十
    條之罪，已著手犯罪行為之實施，惟未取得財物之結果，為
    未遂犯，依刑法第二十六條第一項前段之規定，減輕其刑。
    被告先於九十三年五月二十二日為桃園縣政府警察局桃園分
    局埔子派出所警員查獲，接續在桃園縣政府警察局桃園分局
    埔子派出所警卷九十三年五月二十二日二十一時在桃園縣桃
    園市○○○街八一號旁之調查（談話）筆錄（署押及指印各
    貳枚）、桃園縣政府警察局桃園分局埔子派出所警卷九十三
    年五月二十二日第一次偵訊筆錄（署押參枚及指印伍枚）、
    桃園縣政府警察局桃園分局埔子派出所警卷九十三年五月二
    十三日第二次偵訊筆錄（署押貳枚及指印拾枚）、蘇嘉慶口
    卡片、嫌犯檔案相片（署押及指印各壹枚）、扣押筆錄、扣
    押物品目錄表（署押及指印各參枚）、桃園分局埔子所現場
    （槍彈）蒐證相片（署押及指印各貳枚）、臺灣桃園地方法
    院檢察署九十三年度偵字第九一五七號偵查卷九十三年五月
    二十三日訊問筆錄（署押壹枚）上，合計偽造「蘇嘉慶」之
    署押拾捌枚及指印貳拾柒枚，及在桃園縣政府警察局桃園分
    局青溪派出所警卷九十三年七月二十五日第一次偵訊筆錄（
    署押參枚及指印柒枚）、第二次訊問筆錄（署押壹枚及指印
    拾肆枚）、蘇嘉慶口卡片（署押及指印各壹枚）、扣押物品
    目錄表（署押及指印各壹枚）、桃園縣政府警察局桃園分局
    解送人犯報告書（指印參枚）、蒐證現場相片（指印肆枚）
    、桃園縣警察局桃園分局偵破蘇嘉慶涉嫌竊盜案摘要（指印
    壹枚）、臺灣桃園地方法院檢察署九十三年度偵字第一二○
    七一號偵查卷九十三年七月二十五日訊問筆錄（署押壹枚）
    上，合計偽造「蘇嘉慶」之署押柒枚及指印參拾壹枚，乃各
    係基於同一犯意所為之接續動作，並侵害同一法益，為接續
    犯，屬單純一罪。二次偽造署押犯行，時間緊接、犯罪構成
    要件要件相同，顯係基於概括犯意反覆為之，為連續犯，以
    一罪論，並依法加重其刑。被告所犯上開數罪間，犯意各別
    ，行為互殊，應予分論併罰。另公訴意旨固認被告所犯係刑
    法第三百二十條第二項、第一項竊盜未遂罪及第二百十條偽
    造私文書罪，惟被告既係踰越安全設備，於夜間零時侵入甲○○位於桃園市○○路○段四二巷二弄七號之住宅行竊，嗣
    後為脫免逮捕，而當場對於丙○○施行強暴，應係準強盜罪
    ；且刑法上所謂偽造署押，係指未經他人之授權或同意，而
    擅自簽署他人之姓名或劃押（包括以他人之名義按捺指印之
    情形）者而言。而刑法第二百十條之偽造私文書罪，則以無
    製作權人，擅自以他人之名義製作內容不實之「文書」為其
    要件，最高法院九十三年度台上字第二○五七號著有判決可
    資參照，故公訴意旨認被告偽造蘇嘉慶之簽名及指印之行為
    係犯刑法第二百十條之偽造文書罪，亦容有未洽，惟檢察官
    所起訴竊盜未遂、偽造私文書之社會基本事實與加重竊盜未
    遂、偽造署押間均屬相同，而無礙於事實之同一性，爰依法
    變更起訴法條。
四、原審就傷害及恐嚇部分，以被告丁○○罪證明確，因予適用
    刑法刑法第二百七十七條第一項、第三百零五條、罰金罰鍰
    提高標準條例第一條前段之規定，並審酌被告正值壯年，侵
    害他人法益，犯後僅坦認部分犯行，顯見態度欠佳等一切情
    狀，分別量處傷害罪部分有期徒刑肆月、恐嚇罪部分有期徒
    刑陸月。本院經核原判決認事用法俱無不合，量刑亦稱妥適
    ，被告上訴意旨否認犯罪及請求從輕量刑，指摘原判決不當
    ，非有理由，應予駁回。又原審就加重準強盜及偽造署押部
    分對被告予以論罪科刑，固非無見；惟查：(一)被告係由二樓
    浴室氣窗，踰越該安全設備，於夜間侵入甲○○之住宅行竊
    未遂，原判決僅論被告於夜間侵入甲○○之住宅行竊未遂，
    漏論踰越安全設備之加重條件，尚有未合。(二)原判決就被告
    基於概括犯意，接續於九十三年五月二十三日偽造署押部分
    ，未及依連續犯之關係，併予審理，尚有未洽，茲據臺灣臺
    南地方法院檢察署移送此部分併辦（九十四年度偵字第七六
    二七號），因屬連續犯裁判上一罪，應併予審理。被告上訴
    意旨否認準強盜犯行，及請求從輕量刑，指摘原判決此部分
    不當，固無足取，檢察官上訴意旨，指摘原判決偽造署押部
    分不當，則為有理由，且原判決亦有可議之處，自應由本院
    將原判決撤銷改判。爰審酌被告正值壯年，不思以正當途徑
    靠自己勞力賺錢，任意侵害他人財產法益，嚴重危害社會治
    安，破壞善良人民對平和生活秩序之期待與保障，妨礙人民
    免於恐懼之自由，並因竊盜未遂為脫免逮捕而當場施以強暴
    之手段，為推諉卸責冒名應訊，犯後僅坦認部分犯行，顯見
    態度欠佳等一切情狀，分別就準強盜部分量處有期徒刑肆年
    、偽造署押部分量處有期徒刑柒月，以示懲處。末查被告在
    桃園縣政府警察局桃園分局埔子派出所警卷九十三年五月二
    十二日二十一時在桃園縣桃園市○○○街八一號旁之調查（
    談話）筆錄（署押及指印各貳枚）、桃園縣政府警察局桃園
    分局埔子派出所警卷九十三年五月二十二日第一次偵訊筆錄
    （署押參枚及指印伍枚）、桃園縣政府警察局桃園分局埔子
    派出所警卷九十三年五月二十三日第二次偵訊筆錄（署押貳
    枚及指印拾枚）、蘇嘉慶口卡片、嫌犯檔案相片（署押及指
    印各壹枚）、扣押筆錄、扣押物品目錄表（署押及指印各參
    枚）、桃園分局埔子所現場（槍彈）蒐證相片（署押及指印
    各貳枚）、臺灣桃園地方法院檢察署九十三年度偵字第九一
    五七號偵查卷九十三年五月二十三日訊問筆錄（署押壹枚）
    上，合計偽造之「蘇嘉慶」署押拾捌枚及指印貳拾柒枚，及
    在桃園縣政府警察局桃園分局青溪派出所警卷九十三年七月
    二十五日第一次偵訊筆錄（署押參枚及指印柒枚）、第二次
    訊問筆錄（署押壹枚及指印拾肆枚）、蘇嘉慶口卡片（署押
    及指印各壹枚）、扣押物品目錄表（署押及指印各壹枚）、
    桃園縣政府警察局桃園分局解送人犯報告書（指印參枚）、
    蒐證現場相片（指印肆枚）、桃園縣警察局桃園分局偵破蘇
    嘉慶涉嫌竊盜案摘要（指印壹枚）、臺灣桃園地方法院檢察
    署九十三年度偵字第一二○七一號偵查卷九十三年七月二十
    五日訊問筆錄（署押壹枚）上，合計偽造之「蘇嘉慶」署押
    柒枚及指印參拾壹枚，均應依刑法第二百十九條規定宣告沒
    收。又扣案之拖把一支，係被告隨地撿拾之無主物，並非被
    告所有，爰不另行宣告沒收，併予敘明。
五、被告丁○○撤銷改判準強盜部分所處有期徒刑肆年、又偽造
    署押部分所處有期徒刑柒月。與上訴駁回之傷害部分所處有
    期徒刑肆月、恐嚇部分所處有期徒刑陸月，應執行有期徒刑
    伍年貳月。被告丁○○在桃園縣政府警察局桃園分局埔子派
    出所警卷九十三年五月二十二日二十一時在桃園縣桃園市○○○街八一號旁之調查（談話）筆錄（署押及指印各貳枚）
    、桃園縣政府警察局桃園分局埔子派出所警卷九十三年五月
    二十二日第一次偵訊筆錄（署押參枚及指印伍枚）、桃園縣
    政府警察局桃園分局埔子派出所警卷九十三年五月二十三日
    第二次偵訊筆錄（署押貳枚及指印拾枚）、蘇嘉慶口卡片、
    嫌犯檔案相片（署押及指印各壹枚）、扣押筆錄、扣押物品
    目錄表（署押及指印各參枚）、桃園分局埔子所現場（槍彈
    ）蒐證相片（署押及指印各貳枚）、臺灣桃園地方法院檢察
    署九十三年度偵字第九一五七號偵查卷九十三年五月二十三
    日訊問筆錄（署押壹枚）上，合計偽造之「蘇嘉慶」署押拾
    捌枚及指印貳拾柒枚，及在桃園縣政府警察局桃園分局青溪
    派出所警卷九十三年七月二十五日第一次偵訊筆錄（署押參
    枚及指印柒枚）、第二次訊問筆錄（署押壹枚及指印拾肆枚
    ）、蘇嘉慶口卡片（署押及指印各壹枚）、扣押物品目錄表
    （署押及指印各壹枚）、桃園縣政府警察局桃園分局解送人
    犯報告書（指印參枚）、蒐證現場相片（指印肆枚）、桃園
    縣警察局桃園分局偵破蘇嘉慶涉嫌竊盜案摘要（指印壹枚）
    、臺灣桃園地方法院檢察署九十三年度偵字第一二○七一號
    偵查卷九十三年七月二十五日訊問筆錄（署押壹枚）上，合
    計偽造之「蘇嘉慶」署押柒枚及指印參拾壹枚，均應依刑法
    第二百十九條規定宣告沒收。
六、據上論斷，應依刑事訴訟法第三百六十九條第一項前段、第
    三百六十四條、第三百六十八條、第二百九十九條第一項前
    段、第三百條，刑法第五十六條、第三百三十條第二項、第
    一項、第二百十七條、第二十六條第一項前段、第五十一條
    第五款、第二百十九條，罰金罰鍰提高標準條例第一條前段
    ，判決如主文。
本案經檢察官邱克斌到庭執行職務。
中　　華　　民　　國　　94　　年　　10　　月　　6 　　日
                  刑事第二庭    審判長法　官　葉居正
                                      法　官　莊俊華
                                      法　官　高明發
以上正本證明與原本無異。
傷害、偽造署押、恐嚇部分不得上訴。
其他部分如不服本判決，應於收受本判決後十日內向本院提出上
訴書狀。其未敘述上訴理由者並得於提起上訴後十日內向本院補
提理由書狀（均須按他造當事人之人數附繕本）「切勿逕送上級
法院」。
　　　　　　　　　　　　　　　　　　　書記官　陳淑貞
中　　華　　民　　國　　94　　年　　10　　月　　7 　　日
附錄本案論罪科刑法條全文：
中華民國刑法第二百十七條
偽造印章、印文或署押，足以生損害於公眾或他人者，處三年以
下有期徒刑。
盜用印章、印文或署押，足以生損害於公眾或他人者，亦同。
中華民國刑法第二百七十七條
傷害人之身體或健康者，處三年以下有期徒刑、拘役或一千元以
下罰金。
中華民國刑法第三百零五條
以加害生命、身體、自由、名譽、財產之事，恐嚇他人致生危害
於安全者，處二年以下有期徒刑、拘役或三百元以下罰金。
中華民國刑法第三百二十一條
犯竊盜罪而有左列情形之一者，處六月以上、五年以下有期徒刑
：
一  於夜間侵入住宅或有人居住之建築物、船艦或隱匿其內而犯
    之者。
二  毀越門扇、牆垣或其他安全設備而犯之者。
三  攜帶兇器而犯之者。
四  結夥三人以上而犯之者。
五  乘火災、水災或其他災害之際而犯之者。
六  在車站或埠頭而犯之者。
前項之未遂犯罰之。
中華民國刑法第三百三十條
犯強盜罪而有第三百二十一條第一項各款情形之一者，處七年以
上有期徒刑。
前項之未遂犯罰之。
